# 非合并的长期股权投资发生的税费为什么要计入投资成本里？

提问人：qq9981 时间：2019-01-25 14:11:41
根据会计准则第 2 号-长期股权投资（ 2014 修订）第六条：“除企业合并形成的长期股权投资以外............，初始投资成本包括与长期股权投资直相关的费用、税金及其他必要的支出。”
文字叙述没问题，就是其中的思维逻辑想不明白，合并股权投资税费是计入当期损益的，而非合并就计入初始成本里，为什么啊？这也太随心所欲了吧！！！

回答人：chenyiwei
这个问题此前讨论过。理论上将直接相关费用计入资产价值更为合适，但长期股权投资准则对 “企业合并形成的长期股权投资”成本不含交易费用的规定，实际上是将合并报表层面的处理直接 “下推”到个别报表层面了。理论上不一定完全合理，但从方便合并报表操作的角度出发，也可以接受。